臺灣臺南地方法院民事裁定　　
　  111年度亡字第15號
聲  請  人  張育彰  


上列聲請人聲請死亡宣告事件，本院裁定如下：
    主    文
准對失蹤人吳朝欽（民國00年0月00日生，最後住所：臺南縣○○
鎮○○里0鄰00號）為宣告死亡之公示催告。
該失蹤人應自本公示催告揭示之日起三個月內，向本院陳報現尚
生存，如不陳報，本院將宣告其為死亡。
無論何人，凡知該失蹤人之生死者，均應於上開時日內，將其所
知之事實，陳報本院。 
    理    由
一、按失蹤人失蹤滿10年後，法院得因利害關係人之聲請，為死
    亡之宣告，民國71年1月4日修正公布前之民法總則第8條第1
    項定有明文。次按民法總則第8條、第9條及第11條之規定，
    於民法總則施行前失蹤者，亦適用之；民法總則施行前已經
    過民法總則第8條所定失蹤期間者，得即為死亡之宣告，並
    應以民法總則施行之日為失蹤人死亡之時；修正之民法總則
    第8條之規定，於民法總則施行後修正前失蹤者，亦適用之
    ，但於民法總則修正前，其情形已合於修正前民法總則第8
    條之規定者，不在此限，民法總則施行法第3條第1項、第2
    項、第3項分別規定甚明。另按法院准許宣告死亡之聲請者
    ，應公示催告；公示催告應揭示於法院公告處、資訊網路及
    其他適當處所；法院認為必要時，並得命登載於公報或新聞
    紙，或用其他方法公告之。又前開陳報期間，自揭示之日起
    ，應有6個月以上，但失蹤人滿百歲者，其陳報期間，得定
    為自揭示之日起2個月以上，家事事件法第156條、第130條
    第3項至第5項分別定有明文。
二、本件聲請意旨略以：失蹤人吳朝欽為座落臺南市○○區○○段00
    0○000地號土地之共有人之一，聲請人與失蹤人吳朝欽同為
    上開土地之共有人。今聲請人向鈞院提起分割共有物訴訟，
    查知失蹤人吳朝欽於41年2月20日除本籍，且無後續戶籍資
    料，迄今無其他戶籍登記及國民身分證統一編號之編定，可
    知失蹤人吳朝欽自41年2月20日起即處於失蹤之狀態，迄今
    仍行方不明，其生死不明已達70年之久，實難想像失蹤人吳
    朝欽仍生存，聲請人爰依法聲請對失蹤人吳朝欽為死亡之宣
    告等語。
三、經查，失蹤人吳朝欽失蹤之事實，業據聲請人提出土地登記
    謄本、民事起訴狀、除戶謄本影本等件為證，復經本院向戶
    政機關函詢吳朝欽之資料，臺南市善化戶政事務所於111年4
    月18日以南市善化戶字第1110030922號回函亦查無41年2月2
    0日以後之戶籍登記，是本件聲請人主張失蹤人失蹤已逾法
    定期間等情為真正，其聲請核與首開條文相符，應予准許。
四、依家事事件法第156條第1項，裁定如主文。
中　　華　　民　　國　　111 　年　　4 　　月　　20　　日
                    家事法庭　 法　官　楊佳祥
以上正本係照原本作成。
如對本裁定抗告須於裁定送達後10日內向本院提出抗告狀，並應
繳納抗告費新臺幣1000元。
中　　華　　民　　國　　111 　年　　4 　　月　　20　　日
                               書記官　 許哲萍